臺灣新竹地方法院刑事判決
111年度交訴字第85號
公  訴  人  臺灣新竹地方檢察署檢察官
被      告  郭阿興


上列被告因公共危險等案件，經檢察官提起公訴（111年度偵字
第6915號），經本院合議庭裁定改行簡式審判程序，判決如下:
    主      文
郭阿興犯肇事致人傷害逃逸罪，處有期徒刑陸月，如易科罰金，
以新臺幣壹仟元折算壹日。緩刑伍年，緩刑期間付保護管束，並
應於本判決確定之日起貳年內向指定之政府機關、政府機構、行
政法人、社區或其他符合公益目的之機構或團體，提供肆拾小時
之義務勞務，另應依附表之本院一一一年度交附民移調字第一四
七號調解筆錄內容履行。
    事實及理由
一、本件犯罪事實及證據，除證據部分應補充「被告郭阿興於本
    院準備程序及審理時之自白」外，餘均引用檢察官起訴書之
    記載（如附件）。至過失傷害部分，業據告訴人謝福儀撤回
    告訴，本院另為公訴不受理判決。
二、論罪科刑
（一）核被告所為，係犯刑法第185 條之4第1項前段之肇事致人
      傷害逃逸罪。
（二）爰審酌被告駕車肇事後，未為必要之救護，亦未報警，罔
      顧受傷者生命、身體安全，誠屬不該；惟念被告犯後坦承
      犯行，態度尚可，事後已與告訴人達成和解，且告訴人亦
      陳明同意原諒被告，請求法院從輕量刑(本院卷第30頁)；
      兼衡被告自述國中畢業之教育程度，現為清潔工、經濟普
      通、離婚、需扶養子女之家庭經濟狀況，暨其犯罪之動機
      、目的、素行、所生危害、告訴人傷勢程度等一切情狀，
      量處如主文所示之刑，並諭知易科罰金之折算標準。
（三）末以，被告前未曾因故意犯罪受有期徒刑以上刑之宣告，
      有臺灣高等法院被告前案紀錄表1 份在卷足按，其因一時
      失慮致罹刑典，然於犯罪後已坦認犯行，衡以前述被告已
      與告訴人達成和解，被害人亦表示同意原諒被告。堪認被
      告已有悔意，經此偵審程序及刑之宣告，當知警惕、教訓
      ，信無再犯之虞，本院因認其所受宣告之刑以暫不執行為
      適當，爰依刑法第74條第1 項第1 款規定，併予宣告緩刑
      5年，以啟自新。又為深植被告守法觀念，記取教訓，促
      使被告日後更加重視法規範秩序，認應課予一定條件之緩
      刑負擔，令其能從中深切記取教訓，並督促時時警惕，避
      免再度犯罪，爰依刑法第74條第2 項第5 款規定，諭知被
      告應於本判決確定日起2年內向檢察官指定之政府機關、
      政府機構、行政法人、社區或其他符合公益目的之機構或
      團體，提供40小時之義務勞務，併依刑法第93條第1項第2
      款規定，宣告緩刑期間付保護管束，以促其於緩刑期間徹
      底悔過。另為促使被告確實履行賠償告訴人之調解筆錄內
      容，爰依刑法第74條第2項第3款規定，諭知被告應依本院
      111年度交附民移調字第147號調解筆錄內容履行(如附表)
      。倘被告違反上開規定應行之負擔情節重大者，依刑法第
      75條之1第1項第4款規定，仍得由檢察官向本院聲請撤銷
      緩刑之宣告，併此敘明。　
據上論斷，應依刑事訴訟法第273 條之1 第1 項、第299 條第1
項前段、第310 條之2 、第454 條第2 項，判決如主文。
本案經檢察官張瑞玲提起公訴，檢察官林李嘉到庭執行職務。
中　　華　　民　　國   111    年    9    月    14    日
                          刑事第三庭  法  官  黃怡文
以上正本證明與原本無異。
如不服本判決應於收受本判決後20日內向本院提出上訴書狀，上
訴書狀應敘述具體理由。上訴書狀未敘述上訴理由者，應於上訴
期間屆滿後20日內補提理由書狀於本院(均須按他造當事人之人
數附繕本 )「切勿逕送上級法院」。 
中　　華　　民　　國　　111 　年　　9 　　月　　14　　日
                                      書記官  謝沛真
附錄本案所犯法條：
中華民國刑法第185條之4
駕駛動力交通工具肇事，致人死傷而逃逸者，處1年以上7年以下
有期徒刑。
附表
本院111年度交附民移調字第147號調解筆錄 相對人郭阿興願給付聲請人謝福儀新臺幣（下同）16萬元（不含強制責任險），給付方式為自民國111年10月起，按月於每月11日前給付4,000元，至清償完畢為止，如有一期未給付，視為全部到期。 
附件
臺灣新竹地方檢察署檢察官起訴書
                                     111年度偵字第6915號
　　被　　　告　郭阿興　女　59歲（民國00年0月00日生）
　　　　　　　　　　　　住○○市○區○○里00鄰○○路0段0
　　　　　　　　　　　　　00巷00弄0號3樓
　　　　　　　　　　　　國民身分證統一編號：Z000000000號
上列被告因公共危險等案件，已經偵查終結，認應提起公訴，茲
將犯罪事實及證據並所犯法條分敘如下：
　　　　犯罪事實
一、郭阿興於民國111年2月23日上午6時9分許，騎乘車牌號碼00
    0-000號普通重型機車沿新竹市東區東南街由西往東方向行
    駛，行經東南街與東南街210巷口前時，本應注意車前狀況
    ，隨時採取必要之安全措施，依當時情形又無不能注意之情
    事，竟疏於注意車前狀況，而撞擊自東南街北側橫越東南街
    往東南街210巷口行走至該處之行人謝福儀，致行人謝福儀
    受有右踝外髁開放性骨折、右眉撕裂傷等傷害。詎郭阿興肇
    事致人受傷，基於肇事逃逸之犯意，未停留現場，逕自騎乘
    機車離去。
二、案經謝福儀訴由新竹市警察局第二分局報告偵辦。
　　　　證據並所犯法條
一、證據清單及待證事實：
編號 證據名稱 待證事實 1 被告郭阿興於警詢及偵訊時之自白 被告坦承全部犯罪事實。 2 證人即告訴人謝福儀於警詢及偵訊時之指證 佐證全部犯罪事實。 3 證人曾柏修於警詢中之證述 佐證被告肇事逃逸之事實。 4 國立臺灣大學醫學院附設醫院新竹臺大分院新竹醫院診斷證明書1紙 佐證告訴人因上開車禍受有前揭傷害之事實。 5 道路交通事故現場圖、道路交通事故調查報告表(一)、(二)各1份、道路交通事故照片16張 佐證被告未注意車前狀況而撞擊告訴人之事實。 
二、核被告所為，係犯刑法第284條前段之過失傷害及同法第185
    條之4第1項前段之肇事逃逸等罪嫌。被告所犯上開2罪間，
    犯意各別，行為互殊，請予分論併罰。
三、依刑事訴訟法第251條第1項提起公訴。
　　此　致
臺灣新竹地方法院
中　　華　　民　　國　 111　　年　 　6 　 月　　30　　日
　　　　　　　　　　　　　　　檢　察　官　張瑞玲
本件證明與原本無異
中　　華　　民　　國　 111　　年　　 7　  月　   5 　 日
                              書  記  官  彭映婷
所犯法條：
刑法第284條
因過失傷害人者，處 1 年以下有期徒刑、拘役或 10 萬元以下
罰金；致重傷者，處 3 年以下有期徒刑、拘役或 30 萬元以下
罰金。
刑法第185條之4　　
駕駛動力交通工具發生交通事故，致人傷害而逃逸者，處 6 月
以上 5 年以下有期徒刑；致人於死或重傷而逃逸者，處 1 年以
上 7 年以下有期徒刑。
犯前項之罪，駕駛人於發生交通事故致人死傷係無過失者，減輕
或免除其刑。